【裁判字號】    92,交易,102
【裁判日期】    920704
【裁判案由】    過失傷害
【裁判全文】
臺灣臺南地方法院刑事判決                        九十二年度交易字第一二號
    公  訴  人  臺灣臺南地方法院檢察署檢察官
    被      告  甲○○○
右列被告因過失傷害案件，經檢察官提起公訴（九十二年度偵字第三０三九號），本
院判決如左：
    主  文
甲○○○因過失傷害人，處拘役肆拾伍日，如易科罰金，以參佰元折算壹日。
    事  實
一、甲○○○於民國九十一年六月二十九日上午，駕駛車牌號碼ＮＭＴ—八七三號重
    型機車，沿台南市○○路六十二巷，由東往西方向行駛，而於同日上午六時十五
    分許，途經該巷與灣裡路之交岔路口作左轉至屬雙向二車道之灣裡路後，由北往
    南方向行駛時，理應注意汽車在雙向二車道行駛時，均應在遵行車道內行駛，又
    依當時天候晴朗、路面乾燥無缺陷、道路未有任何障礙物、視距復屬良好等情形
    以觀，客觀上亦無不能注意之情事，其竟疏未注意在遵行車道內行駛，而於轉彎
    後貿然侵入對向車道逆向行駛，以致不慎與由乙○○○所駕駛，沿前述灣裡路，
    由南往北方向，同時行經該交岔路口前之車牌號碼ＶＧＪ—四一一號輕型機車發
    生碰撞，造成乙○○○人、車倒地後而受有腰椎挫傷、腰椎第四與五節滑脫、腹
    部挫傷、嚴重腹痛、左下腹部瘀腫、左小腿瘀腫、頸部捩傷及左肩胛部、左踝關
    節、右肩挫傷等傷害。甲○○○則於肇事後，犯罪未被有偵查權之公務員或機關
    發覺前，即向台南縣市警察局交通隊警員表明係肇事車輛之駕駛人而自首，並坦
    承犯行進而接受裁判。
二、案經乙○○○訴由臺灣臺南地方法院檢察署檢察官偵查起訴。
    理  由
一、右述犯罪事實，業據被告甲○○○於警訊時及偵審中坦白承認，核與告訴人乙○
    ○○於警訊時及偵審中所指訴之情節相符，並有道路交通事故調查報告表一紙及
    事故現場蒐證相片十二張附卷可參；又告訴人因本件車禍而受有如事實欄所載等
    傷害，復有翁外科醫院九十一年十一月二十五日及愛林診所十一月二十六日診斷
    證明書各一紙在卷可資佐證。
二、按汽車在雙向二車道行駛時，均應在遵行車道內行駛，道路交通安全規則第九十
    七條第一款定有明文。本件被告甲○○○於前述時、地，駕車在雙向二車道之路
    段行駛時，理應注意上開道路交通安全規則，且案發當時天候晴朗、路面乾燥無
    缺陷、道路上未有任何障礙物、視距復屬良好等情，亦有上開道路交通事故調查
    報告表載明可考，據此判斷，客觀上亦無不能注意之情事，其竟疏未注意在遵行
    車道內行駛，而於轉彎後貿然侵入對向車道逆向行駛，以致不慎與告訴人乙○○
    ○所騎之機車發生碰撞，並造成告訴人受傷之結果，故被告上述駕駛行為，顯然
    具有過失。
三、況本件經台灣省台南區車輛行車事故鑑定委員會鑑定結果，亦認「甲○○○駕駛
    重機車，行經無號誌岔路口，未依規定左轉，未遵行車道，逆向行駛，為肇事原
    因」等情，有該委員會九十二年五月二十三日南鑑字第九二０六七六號函及所附
    之鑑定意見書一份在卷足憑，此結果更加證明被告之右開駕駛行為，確有過失無
    疑。末查，本件告訴人乙○○○係因此次車禍，而受如事實欄所載之傷害，故被
    告過失之駕駛行為，與告訴人所受之傷害結果間，具有相當因果關係，復屬顯然
    。從而，本件事證已甚明確，被告過失傷害之犯行，應可認定。
四、核被告甲○○○上開所為，係犯刑法第二百八十四條第一項前段之普通過失傷害
    罪。又其於肇事後，犯罪未被有偵查權之公務員或機關發覺前，即向台南縣市警
    察局交通隊警員表明係肇事車輛之駕駛人而自首，並坦承犯行進而接受裁判等情
    ，亦據上開道路交通事故調查報告表及卷附之警訊筆錄載明可考，故應依刑法第
    六十二條前段之規定，減輕其刑。本院審酌被告之生活狀況、品行、智識程度、
    犯罪所生之危險或損害，以及告訴人乙○○○於本院審理時，並未提出相關損害
    憑據，即要求被告應賠償其損失新臺幣二十萬元以上，該賠償金額金額經核尚屬
    過多，故被告之未能與告訴人就民事損害賠償部分達成和解一事，應非惡劣，且
    被告犯罪後雖已坦白承認所為，然如前所述，被告駕車疏未注意在遵行車道內行
    駛，而貿然侵入對向車道逆向行駛，以致不慎與告訴人所騎之機車發生碰撞，並
    造成告訴人受傷之結果，其過失程度，經核實屬重大，又告訴人因本件車禍所受
    之傷勢程度，經查亦非輕微，另被告肇事後應知本身之駕駛行為過失極大，然仍
    對告訴人提出過失傷害之告訴，而經承辦檢察官查明後，對於告訴人為不起訴處
    分等情，亦據本院調閱臺灣臺南地方法院檢察署九十二年調偵字第二七一號偵查
    卷宗詳核屬實，並有該案之不起訴處分書一紙存卷足參，顯見被告之犯罪後態度
    尚非良好等一切情狀，量處如主文所示之刑，並諭知易科罰金之折算標準。
據上論斷，應依刑事訴訟法第二百九十九條第一項前段、刑法第二百八十四條第一項
前段、第六十二條前段、第四十一條第一項前段、罰金罰鍰提高標準條例第一條前段
、第二條，判決如主文。
中      華      民      國      九十二      年      七    月      四    日
                              臺灣臺南地方法院交通法庭
                                  法  官    陳  志  成
右正本證明與原本無異
如不服本判決應於送達後十日內向本院提出上訴狀（應附繕本）。
                                  書記官    黃  瓊  蘭
中      華      民      國      九十二      年      七    月      四    日
附錄本案論罪科刑法條全文：
刑法第二百八十四條第一項（普通過失傷害罪）
因過失傷害人者，處六月以下有期徒刑、拘役或五百元以下罰金，致重傷者，處一年
以下有期徒刑、拘役或五百元以下罰金。


司法院資訊處製作；財團法人民間司法改革基金會備份。
